# 固定资产增值公允调整问题请教

提问人：朱广洋xa0242xa0242 时间：2020-03-05 08:05:23
陈版：
您好！
请教一下，非同一控制合并下，合并报表公允减值模拟调整时固定资产增值减值的处理问题。
一、购买日评估固定资产有增值，也有减值，是否需要分开确认递延所得税负债及递延所得税资产，还是可以按照评估增减的净值直接确认一项递延所得税负债或递延所得税资产。
二、比如A设备，账面原值 10 元、累计折旧 5 元、净值 5 元，尚可使用年限 5 年，评估原值 20 元、净值 10 元、尚可使用年限为 10 年。那么在公允调整时评估增值部分计提折旧是按照账面的剩余年限 5 年还是按照评估的剩余年限 10年？

回答人：chenyiwei
1 、需要分开确认递延所得税负债及递延所得税资产。
2 、合并报表层面对该项固定资产的购买日公允价值 10 元均按照评估的剩余年限 10 年计提折旧，而不仅仅是评估增值额部分。